臺灣高等法院臺南分院刑事判決
上　訴　人
即　被　告　甲○○
上列上訴人因侵占案件，不服臺灣嘉義地方法院94年度訴字第34
0號中華民國94年6月30日第一審判決（起訴案號：臺灣嘉義地方
法院檢察署94年度偵續字第32號），提起上訴，本院判決如下：
    主  文
上訴駁回。
甲○○緩刑年。
    事  實
一、甲○○係設於嘉義市○○○街27巷84號「嘉崑興業股份有限
    公司」（下稱嘉崑公司）負責人，於民國（下同）92年12月
    26 日，以嘉崑公司名義向中租迪和股份有限公司（下稱中
    租迪和公司）辦理融資性租賃契約，承租JK.15圓盤式搓牙
    機7台及自動螺絲打頭機YH15-38型6台，置放於嘉義市○○
    ○街27 巷72之1號工廠內，做為生產螺絲之用，約定租賃期
    間自92 年12月30日起，至94年7月30日止，租金共分19期。
    詎甲○○因嘉崑公司經營不善虧損負債，明知上開13台機器
    之所有權，係屬中租迪和公司所有，於支付3期租金後，竟
    基於意圖為自己不法所有之犯意，於93年6月間某日，將其
    持有之上開13台機器易為所有，予以侵占入己，而以新台幣
    80餘萬元（不含稅金）之價格，出售予不知情之蔡福仁所經
    營設於台南縣永康市○○○街149號「鎮陞企業股份有限公
    司」。嗣於同年7月1日，中租迪和公司人員前往放置上述機
    器之工廠所在地，欲實施民事強制執行時，始查悉上情。
二、案經中租迪和公司訴請臺灣嘉義地方法院檢察署檢察官偵查
    起訴。
    理  由
一、上揭犯罪事實，迭據被告甲○○於原審及本院審理時均坦承
    不諱，並據告訴代理人蘇信裕、張堯文於偵查中指訴屬實，
    且經證人蔡福仁於警詢時證述綦詳，復有融資性租賃契約書
    、租賃物交貨與驗收證明書及統一發票二紙（買受人鎮陞企
    業股份有限公司）附卷可稽，足認被告之自白與事實相符，
    本件事證明確，被告犯行堪予認定。
二、查被告持有上開機器係基於與告訴人中租迪和公司租賃契約
    關係而持有，並非基於業務上所持有，是核被告所為，係犯
    刑法第335條第1項普通侵占罪。（檢察官原起訴被告係犯刑
    法第336條第1項之罪，惟業經到庭檢察官於原審當庭更正起
    訴法條為刑法第335條第1項，是本院自無須再變更起訴法條
    ，併予敘明。）原審以被告罪證明確，適用刑法第335條第1
    項、罰金罰鍰提高標準條例第1條前段，並審酌被告品行、
    智識程度、行為手段、告訴人所受損害，及被告事後坦承犯
    行之犯後態度良好，並知悔悟，惟尚未與告訴人達成和解等
    一切情狀，量處有期徒刑八月，認事用法，核無不合，量刑
    亦堪認妥適。上訴意旨指摘原判決量刑過重，尚非有理由，
    應予駁回。查被告未曾受有期徒刑以上刑之宣告，有卷內前
    科表可查，且於本院審理時已與告訴人達成和解，有和解書
    一紙附卷可憑，經此偵審程序教訓，應知警惕諒無再犯之虞
    ，是本院認所宣告之刑，以暫不執行為適當，併諭知緩刑三
    年，以勵自新。
據上論斷，應依刑事訴訟法第368條，刑法第74條第1款，判決如
主文。
本案經檢察官徐松奎到庭執行職務。
中　　華　　民　　國　　94　　年　　9 　　月　　22　　日
                  刑事第三庭    審判長法　官  陳義仲
                                      法　官  楊子莊
                                      法　官  陳顯榮
以上正本證明與原本無異。
不得上訴。
　　　　　　　　　　　　　　　　　　　書記官  陳嘉琍
中　　華　　民　　國　　94　　年　　9 　　月　　23　　日
附錄：本判決論罪科刑法條
刑法第335條：
意圖為自己或第三人不法之所有，而侵占自己持有他人之物者，
處五年以下有期徒刑、拘役或科或併科一千元以下罰金。
前項之未遂犯罰之。
